【裁判字號】    97,交聲,96
【裁判日期】    970229
【裁判案由】    交管條例聲異
【裁判全文】
臺灣板橋地方法院刑事裁定              97年度交聲字第96號
原處分機關  交通部公路總局臺北區監理所板橋監理站
異  議  人
即受處分人  甲○○
上列受處分人因違反道路交通管理處罰條例案件，對於交通部公
路總局臺北區監理所板橋監理站於民國96年12月27日所為之板監
裁字第41-C00000000號處分（原舉發案號：北縣警交字第C00000
000 號）聲明異議，本院裁定如下：
    主  文
異議駁回。
    理  由
一、原處分意旨略以：異議人即受處分人甲○○於民國96年11月
    19日晚間10時30分許，駕駛車牌號碼ALD-512 號重型機車行
    經臺北縣永和市○○路與保福路口闖紅燈（由中山路紅燈左
    轉保福路），由臺北縣政府警察局永和分局員警以異議人違
    反道路交通管理處罰條例第53第1 項之規定製單告發，乃依
    道路交通管理處罰條例第53條第1 項及第63條第1 項第3款
    （原處分漏引第1 項第3 款，應予補充）規定裁處罰鍰新臺
    幣（下同）1800元，並記違規點數3 點等語。
二、聲明異議意旨略以：本案當時異議人係自永和市○○路由西
    向東方向直行至保福路口（崇愛中醫聯合診所及隆美窗廉行
    中間巷口）暫停（約暫停車20秒左右時間），並待直行車（
    中山路）方向紅燈後，進行機車兩段式左轉（直行保福路二
    段，保福路方向燈號是綠燈），未料直行至保福路二段10號
    、12號前竟遭員警攔檢，惟異議人乃兩段式左轉，並無紅燈
    左轉之違規行為，特此聲明異議，請求撤銷原處分等語。
三、按汽車駕駛人，行經有燈光號誌管制之交岔路口闖紅燈者，
    處1800元以上，5400元以下罰鍰，並記違規點數3 點，道路
    交通管理處罰條例第53條第1 項、第61條第1 項第3 款分別
    定有明文。次按駕駛人駕駛汽車，應遵守道路交通標誌、標
    線、號誌之指示，道路交通安全規則第90條亦規定甚明。
四、經查：
(一)、異議人於96年11月19日晚間10時30分許，騎乘車牌號碼ALD-
    512 號重型機車，行經有燈光號誌管制之永和市○○路與保
    福路口闖紅燈，經臺北縣政府警察局永和分局交通分隊警員
    黃勝弘當場攔停制止並製單舉發等事實，有臺北縣政府警察
    局96年11月19日北縣警交字第C00000000 號舉發違反道路交
    通管理事件通知單影本、臺北縣政府警察局永和分局96年12
    月7 日北縣警永裁字第0960040999號函影本各1 件附卷可稽
    。
(二)、本件異議人違規之情節，亦經證人即舉發警員黃勝弘於本院
    調查時具結證稱：當時伊於永和市○○路上執行巡邏勤務，
    由伊站立之處，可以看見中山路與保福路上的交通號誌。96
    年11月19日晚間10時30分左右，當時保福路上之號誌轉換為
    綠燈，保福路上之行人號誌燈已經開始倒數進行約4 、5 秒
    ，中山路因為紅燈已經好幾秒，在中山路上的停止線前也有
    好幾部車輛在等待號誌變換，異議人就在此時駕駛車牌號碼
    ALD-512 號重型機車由中山路穿越前方停止線，當時雖然是
    夜間，但視線狀況清楚。到了交叉路口的地方，異議人在中
    山路斑馬線與停止線間的前方有停頓一下，之後異議人越過
    中山路分隔島一點點處就直接左轉到保福路上，當時異議人
    並沒有先待轉，且當時中山路係紅燈，異議人亦不可超過停
    止線。伊看到異議人闖越紅燈後，即騎乘警用機車上前將其
    攔下，並告知違規情形，異議人稱其有兩段式左轉，伊告知
    其該路口並未設置兩段式左轉號誌，故不須兩段式左轉，且
    伊攔停異議人，是因為其闖紅燈（紅燈左轉），並非未依兩
    段式左轉，所以依法舉發等情綦詳（見本院97年2 月18日訊
    問筆錄）。
(三)、經核證人黃勝弘所證上述經過，並無不合常理或矛盾之處，
    且由證人黃勝弘庭呈之現場照片以觀，自證人黃勝弘執行巡
    邏勤務時站立之位置，確可清楚見到保福路上之交通號誌、
    保福路對向之行人倒數計時裝置及中山路上方之交通號誌，
    並可清楚目睹自中山路左轉保福路車輛之行進情形，足佐證
    人上開證言之真實性。再者，員警執行公務時，本身即受有
    行政懲處責任之監督，其到庭具結作證，更係以刑事責任擔
    保其證言之真實性，證人黃勝弘既與異議人素不相識，彼此
    間亦無任何嫌隙，當不至甘冒涉犯偽證罪之風險，蓄意構陷
    異議人，其證述異議人所駕駛之前揭機車，於案發時地確有
    闖紅燈之交通違規情事，應可採信。況由前述證人黃勝弘所
    拍攝之現場照片可知，證人於案發當時係站立於保福路停止
    線後方不遠之處執勤，異議人既自陳其行經上開路口時，曾
    先右行至保福路停止線後方待轉，俟保福路轉換為綠燈後，
    再直行保福路云云，則異議人於待轉過程中，應可看到執行
    勤務之警員，惟異議人自承其待轉時並未看到警員，益徵證
    人黃勝弘證述異議人乃直接由路口中央紅燈左轉，並未進行
    兩段式左轉等語，應屬實在，異議人空言辯稱其並未闖紅燈
    云云，要無可採。
五、綜上所述，異議人確有在前開時地，駕車行經有燈光號誌管
    制之交叉路口闖紅燈之違規行為。原處分機關依前開道路交
    通管理處罰條例第53條第1 項、第63條第1 項第3 款及違反
    道路交通管理事件統一裁罰基準表之規定，裁處受處分人罰
    鍰1800元，並記違規點數3 點，核無違誤。異議人異議意旨
    ，為無理由，自應將其異議駁回。
據上論斷，應依道路交通案件處理辦法第19條，裁定如主文。
中    華    民    國    97    年    2     月    29    日
                  ???交通法庭  法  官  吳佳穎
以上正本證明與原本無異
如不服本裁定應於送達後5日內向本院提出抗告狀
                                  書記官  陳香君
中    華    民    國    97    年    2    月    29     日


司法院資訊處製作；財團法人民間司法改革基金會備份。
